# 请教陈版，关于会计年度的问题

提问人：十月 514 时间：2023-02-16 21:14:37
A公司 8 月投资B公司，协议约定自投资日期两个会计年度内B公司必须持续盈利，请问投资当年 8 月至 12 月算一个会计年度吗？

回答人：chenyiwei
这是对合同条款的解释问题，应由相关方对此通过补充协议加以明确。我们作为独立的第三方中介机构不能擅自对此作出解释。